臺灣士林地方法院民事裁定             100年度司護字第52號
聲  請  人  臺北市政府
法定代理人  郝龍斌  
受安置人    陳○○    年籍資料詳卷
法定代理人  陳□□    年籍資料詳卷
聲請人聲請短期安置事件，本院裁定如下：
    主   文
陳○○自民國100 年8 月19日23時20分起安置於短期收容中心壹
個月。
聲請程序費用由聲請人負擔。
    理   由
一、按兒童或少年從事性交易或有從事之虞者，主管機關應將該
    兒童或少年暫時安置於緊急收容中心，並應於安置時起七十
    二小時內提出報告，聲請法院裁定；法院受理該報告時，除
    認為兒童或少年顯無從事性交易或從事之虞者，或有特殊事
    由致不宜安置於短期收容中心者外，應裁定將兒童或少年交
    付主管機關安置於短期收容中心，兒童及少年性交易防制條
    例第15條、第16條定有明文。
二、聲請意旨略以：相對人即未滿18歲之少年陳○○（年籍詳卷
    ）因在網路上散佈找不特定對象援交之訊息，於民國100 年
    8 月16日於台北市大同區蓬萊國小停車場被喬裝與之相約的
    警方循線查獲。相對人自述為籌措生活費，故透過網路尋找
    援交機會，化名為「台北→木柵援弟現約（18）」，進入「
    Uthome網際空間」之「男同志聊天室」與進行網路巡邏之警
    方相約以新臺幣（下同）5,000 元代價從事性交易後赴約。
    查相對人知悉網路援交屬違法行為，惟因急需用錢，心存僥
    倖，視此為快速賺取金錢之途徑，金錢與工作價值觀顯已偏
    差，自我保護能力與法律觀念亦待加強。另相對人自幼父母
    離異，過往多由祖母擔任主要照顧者，與父親少有互動，今
    年相對人因竊盜、詐欺案件經法院裁定少年觀護所，亦係其
    叔叔出面處理，父親較少擔負監護人職責，顯見相對人家庭
    之親子關係及親職功能均有待評估與提升。為此，聲請人已
    於100 年8 月19日23時20分起予以緊急收容，俾提供相對人
    必要之觀察輔導。為此爰依兒童及少年性交易防制條例第16
    條規定，聲請准予短期安置相對人1 個月，並按同條例施行
    細則第15條之規定，於接獲鈞院裁定前繼續安置相對人，以
    維少年利益等語。
三、經查，聲請人主張之上開事實，業據提出臺北市政府社會局
    緊急收容報告書、臺北市展望家園談話筆錄、臺北市政府警
    察局大同分局警備隊職務報告書、陳報單、調查筆錄、網路
    聊天談話內容表及全戶戶籍資料查詢結果表等件為證，並經
    相對人於警詢及接受緊急收容中心訪談時供承在卷，堪認聲
    請人之主張為真正。本院認相對人陳○○係出於金錢需求，
    為籌措生活費用而從事網路援交以獲取報酬，並親往赴約，
    可見其金錢價值觀念偏差，自我保護能力不足，另相對人現
    已休學，其家庭之親子關係、親職功能尚待提升，亦有從事
    性交易之虞，復無兒童及少年性交易防制條例第16條第2 項
    第1 款、第2 款所列之情事，爰依上開規定，裁定將相對人
    交由聲請人安置於短期收容中心1 個月，以利聲請人依法處
    理後續提出觀察輔導報告及建議處遇方式等相關事宜。
四、爰裁定如主文。
五、如不服本裁定，應於裁定送達後10日內，以書狀向本院提出
    抗告狀，並繳納抗告費新臺幣1,000 元。
中    華    民    國   100    年    8     月    23    日
                  家事庭司法事務官